臺灣桃園地方法院刑事判決
111年度交訴字第6號
公  訴  人  臺灣桃園地方檢察署檢察官 
被      告  簡士鈞




上列被告因公共危險案件，經檢察官提起公訴（110年度偵字第1
8166號），本院判決如下：
    主  文
簡士鈞犯駕駛動力交通工具發生交通事故致人傷害逃逸罪，處有
期徒刑陸月，如易科罰金，以新臺幣壹仟元折算壹日。
    事  實
一、簡士鈞於民國110年1月14日上午10時36分許，駕駛車牌號碼
    00-0000號自用小客車沿桃園市桃園區慈德街往慈祥街方向
    行駛，行經慈德街與慈光街路口時，本應注意汽車行至設有
    「停」標字之處，應停車再開，且支線道車應禮讓幹線道車
    輛先行，而依當時天候晴、有日間自然光線、柏油路面乾燥
    無缺陷、無障礙物，視距良好等一切情狀，應無不能注意之
    情形，竟疏未注意，未停車再開並禮讓幹道線之車輛即貿然
    前行穿越路口，適有郭金治騎乘車牌號碼000-000號普通重
    型機車沿桃園市桃園區慈光街往慈光街162巷方向駛至，2車
    因而發生碰撞，致郭金治受有胸部挫傷併左側第十一、十二
    根肋骨骨折及血胸等傷害（過失傷害部分未據告訴）。簡士
    鈞肇事後，竟基於肇事逃逸之犯意，未停留現場等待員警到
    場處理，亦未對郭金治為必要之救助，且未留下姓名、電話
    等個人資料及聯絡方式，即逕自駕車離去。嗣經郭金治報警
    處理，為警調閱監視器畫面始循線查悉上情。
二、案經桃園市政府警察局桃園分局報告臺灣桃園地方檢察署檢
    察官偵查起訴。
    理  由
壹、程序方面
一、本判決下列所引用被告簡士鈞外之人於審判外之陳述，被告
    、檢察官迄於言詞辯論終結前，均未就證據能力之有無聲明
    異議，本院審酌上開證據資料作成時之情況，尚無違法、不
    當或顯不可信之情況，認以之作為證據應屬適當，依刑事訴
    訟法第159條之5規定，應認前揭供述證據均有證據能力。
二、本判決以下所引用之非供述證據，均與本件事實具有自然關
    聯性，且核屬書證、物證性質，又查無事證足認有違背法定
    程序或經偽造、變造所取得等證據排除之情事，復經本院依
    刑事訴訟法第164條、第165條踐行物證、書證之調查程序，
    況檢察官、被告對此部分之證據能力亦均不爭執，堪認均具
    證據能力。
貳、實體方面
一、認定犯罪事實所憑之證據及理由：
　㈠被告於前述時、地，駕車與告訴人郭金治騎乘之機車發生碰
    撞，並致告訴人受有胸部挫傷併左側第十一、十二根肋骨骨
    折及血胸等傷害乙節，為被告所是認，核與證人即告訴人郭
    金治於警詢、偵查及本院審理中之證述情節相符，並有道路
    交通事故現場圖、道路交通事故調查報告表㈠㈡、車損及現場
    照片10張、監視錄影光碟暨擷取圖片2張、敏盛綜合醫院診
    斷證明書等附卷可稽（見臺灣桃園地方檢察署110年度偵字
    第18166號卷【下稱偵卷】第33頁、第37至39頁、第45至49
    頁、第51頁、第53頁），此部分堪以認定。
  ㈡按汽車行至無號誌或號誌故障而無交通指揮人員指揮之交岔
    路口，支線道車應暫停讓幹線道車先行；「停」標字乃用以
    指示車輛至此必須停車再開，道路交通安全規則第102條第1項
    第2款、道路交通標誌標線號誌設置規則第177條第1項分別
    定有明文，是被告駕車上路，自應遵循上開規定。又本案被
    告駕車所行駛之慈德街，於路口處劃設有「停」之標字，然
    被告駕車行經上開路口時，未停車再開或明顯減速，而係直
    接通過路口停止線進入交岔路口等情，經本院當庭勘驗監視
    錄影光碟無訛，有本院勘驗筆錄暨擷取圖片在卷足憑（見本
    院111年度交訴字第6號卷【下稱本院卷】第97至105頁），
    可見被告駕車駛入交岔路口前，未有停車再開之舉動。而依
    當時天候晴、有日間自然光線、柏油路面乾燥無缺陷、無障
    礙物，視距良好等一切情狀（參道路交通事故調查報告表㈠
    ，見偵卷第37頁），應無不能注意之情形，則被告疏未注意
    ，未停車再開並禮讓沿幹線道駛至之告訴人，致與告訴人騎
    乘之機車發生碰撞，足認其行為具有過失。
  ㈢且本案事故經送鑑定之結果，認被告支線道車未暫停讓幹線
    道車先行，為本案事故之肇事主因，此有桃園市政府車輛行
    車事故鑑定會110年9月23日桃交鑑字第1100006358號函暨檢
    附之鑑定意見書在卷可查（見偵卷第105至110頁），而與本
    院前揭認定相同，益徵被告確有過失無訛。又告訴人係因本
    案事故受有前述傷勢，是被告上開過失行為亦足認與告訴人
    所受傷勢間具有相當因果關係。從而，被告過失致告訴人受
    傷乙節，應堪認定。
  ㈣被告發生本案事故後，雖曾下車與告訴人對話，惟未報警、
    叫救護車或對告訴人施予必要之救護，亦未留在現場等待員
    警到場處理，復未留下其姓名、電話等個人資料及聯絡方式
    ，即基於肇事逃逸之犯意，在告訴人已表示要報警，且未同
    意其離去之情形下，逕自駕車離去等情，為被告供認在卷（
    見本院卷第157至158頁），亦據證人郭金治於警詢、偵訊及
    本院審理中證述明確，且有本院勘驗筆錄附卷可按（見本院
    卷第97至105頁），足認被告上開任意性自白與事實相符，
    而堪採信。
  ㈤綜上，本件事證已臻明確，被告犯行堪以認定，應依法論科
    。
二、論罪科刑：
  ㈠新舊法比較：
    按行為後法律有變更者，適用行為時之法律。但行為後之法
    律有利於行為人者，適用最有利於行為人之法律，刑法第2
    條第1項定有明文。被告行為後，刑法第185條之4業於110年
    5月28日修正公布，並自同年月30日起施行。修正前該條規
    定「駕駛動力交通工具肇事，致人死傷而逃逸者，處1年以
    上7年以下有期徒刑」，嗣修正為「駕駛動力交通工具發生
    交通事故，致人傷害而逃逸者，處6月以上5年以下有期徒刑
    ；致人於死或重傷而逃逸者，處1年以上7年以下有期徒刑。
    犯前項之罪，駕駛人於發生交通事故致人死傷係無過失者，
    減輕或免除其刑」。經比較新舊法之結果，新法除將「肇事
    」修正為「發生交通事故」以資明確外，對於法益侵害之程
    度，區分為傷害、重傷害或致人於死情形而分別定其法定刑
    ，並就違反注意義務之情節，對無過失之行為人設有減輕或
    免除其刑要件。本件被告於前述時、地，駕車過失致告訴人
    受傷等情，業如前述，而告訴人所受之傷勢非屬重傷，則修
    正後之規定顯較有利於被告，依刑法第2條第1項但書之規定
    ，本案應適用修正後刑法第185條之4第1項前段之規定論處
    。
  ㈡是核被告所為，係犯修正後刑法第185條之4第1項前段之駕駛
    動力交通工具發生交通事故致人傷害逃逸罪。
  ㈢本院審酌被告駕車發生交通事故後，未為任何救治告訴人之
    措施，亦未停留現場等候員警到場處理或留下其姓名、電話
    等可供聯繫之資料，即逕自駕車逃逸，罔顧告訴人之身體健
    康權，亦危及整體交通、社會秩序，所為應予非難；惟衡酌
    其犯後終能坦承犯行，並考量本案告訴人所受傷勢之部位、
    範圍，而斟酌其行為所生之危害程度；復兼衡被告犯罪之動
    機、目的、手段、告訴人就本案請求依法量刑之意見（見本
    院卷第152頁），暨被告於本院審理時自述高職肄業之智識
    程度、擔任保全之經濟生活狀況等一切情狀（見本院卷第15
    8頁），量處如主文所示之刑，並諭知易科罰金之折算標準
    。
據上論斷，應依刑事訴訟法第299條第1項前段，判決如主文。
本案經檢察官楊挺宏提起公訴，檢察官劉哲名到庭執行職務。
中　　華　　民　　國　　111 　年　　8 　　月　　19　　日
                  刑事第四庭    審判長法  官  黃柏嘉
                                      法  官  張羿正
                                      法  官  陳韋如 
以上正本證明與原本無異。
如不服本判決應於收受判決後20日內向本院提出上訴書狀，並應
敘述具體理由。其未敘述上訴理由者，應於上訴期間屆滿後20日
內向本院補提理由書(均須按他造當事人之人數附繕本)「切勿逕
送上級法院」。 
                                      書記官　劉貞儀
中　　華　　民　　國　　111 　年　　8 　　月　　21　　日
附錄本案論罪科刑法條全文：
中華民國刑法第185條之4
駕駛動力交通工具發生交通事故，致人傷害而逃逸者，處6月以
上5年以下有期徒刑；致人於死或重傷而逃逸者，處1年以上7年
以下有期徒刑。
犯前項之罪，駕駛人於發生交通事故致人死傷係無過失者，減輕
或免除其刑。